vi: Loại phụ kiện đèn: Cố định; Mềm dẻo; Khác
el: Τύπος στερέωσης φωτός: Σταθερή; Εύκαμπτο; Άλλο
fi: Kevyt lisäosatyyppi: Pysyvä; Joustava; Muu
nb: Lysfestetype: Fast; Fleksibel; Annet
lt-LT: Lemputės tvirtinimo tipas: Fiksuotas; Lankstus; Kita
nl: Type licht bevestiging: Vast; Flexibel; Andere
de: Befestigungsart des Lichts: Befestigt; Flexibel; Sonstiges
en: Light attachment type: Fixed; Flexible; Other
ro-RO: Tip de fixare a lămpii: Fixă; Flexibil; Altele
sk-SK: Typ ľahkého pripevnenia: Pevný; Flexibilný; Iné
zh-TW: 燈具附件類型: 固定; 柔韌; 其他
bg-BG: Тип закрепване на светлината: Фиксиран; Гъвкав; Други
sl-SI: Vrsta pritrditve lučke: Fiksna; Prilagodljivo; Drugo
ru: Тип крепления осветительного прибора: Фиксированный; Гибкий; Другое
hu: Lámpa rögzítéstípusa: Rögzített; Flexibilis; Egyéb
cs: Typ upevnění světla: Pevný; Pružná; Jiné
ko: 조명 부착 유형: 고정; 유연함; 기타
es: Tipo de sujeción de luz: Fijo; Flexible; Otros
it: Tipo di fissaggio della luce: Fisso; Flessibile; Altro
th: ประเภทอุปกรณ์ติดไฟ: แบบแช่น้ำยารักษาสภาพ; ขอบยืดหยุ่น; อื่นๆ
hr-HR: Način pričvršćivanja lampice: Fiksno; Fleksibilno; Ostalo
pt-BR: Tipo de fixação de luz: Fixo; Flexível; Outro
pl: Typ mocowania lekkiego: Stałe; Elastyczne; Inne
pt-PT: Tipo de fixação de luz: Fixo; Flexível; Outro
da: Lysvedhæftningstype: Fast; Fleksibel; Andet
tr: Hafif bağlantı türü: Sabit; Esnek; Diğer
sv: Typ av ljusfäste: Fast; Flexibel; Övrigt
ja: ライトのアタッチメントの種類: 固定; フレキシブル; その他
fr: Type de fixation légère: Fixé; Flexible; Autre
zh-CN: 灯附件类型: 固定; 灵活式; 其他